台灣台中地方法院刑事判決　　　　　　　　　　　　九十三年度訴字第一九五七號
　　公　訴　人　臺灣臺中地方法院檢察署檢察官
　　被　　　告　甲○○
右列被告因毒品危害防制條例案件，經檢察官提起公訴（九十三年度毒偵字第六九九
號），被告於準備程序中就被訴事實為有罪之陳述，本院合議庭裁定由受命法官獨任
進行簡式審判程序，茲判決如左：
    主  文
甲○○施用第一級毒品，累犯，處有期徒刑拾月，扣案之注射針筒壹支、食鹽水壹瓶
均沒收。
    事      實
一、甲○○曾於民國八十九年間，因施用第一級毒品海洛因，依本院八十九年度毒聲
    字第一０一０號裁定令入勒戒處所觀察、勒戒，經執行完畢後，於八十九年二月
    二十五日釋放。其前於八十五年間，因違反肅清煙毒條例案件，經本院於八十五
    年十月二十二日以八十五年度訴字第二００四號判處有期徒刑三年四月確定，於
    八十六年六月十六日入監執行，八十八年一月十四日縮短刑期假釋出監，又於八
    十九年間，因竊盜罪，經該院於八十九年四月二十八日以八十九年度易字第八七
    三號判處有期徒刑三月確定，於八十九年六月二十六日入監執行，並接續執行撤
    銷假釋後之前開殘刑一年八月三日，甫於九十一年五月十七日縮短刑期執行完畢
    。詎甲○○仍不思戒絕毒品，竟基於施用第一級毒品之犯意，於九十二年十一月
    二十二日晚間八時許，在其住處即台中市○○區○○路三段三００號，將海洛因
    捲在香煙內，點火方式施用第一級毒品海洛因一次。嗣警方於九十二年十一月二
    十四日晚間八時五十分許，在台中市○○區○○路與山西路口，對甲○○實施盤
    檢，並扣得其所有供施用毒品所用之注射針筒一支、食鹽水一瓶，且徵得甲○○
    同意，採集其尿液送檢，結果呈現嗎啡陽性反應，而查悉上情。
二、案經臺中市警察局第五分局報告臺灣臺中地方法院檢察署檢察官偵查起訴。
    理      由
一、訊據被告甲○○對於右揭犯行均坦承不諱，其於本院審理時坦承稱：「於警局所
    言均實在，於警局我指的是前二天沒有施用，但是實際上我於開偵查的前三天有
    施用的」，「確實是於九十二年十一月二十四日晚間八點五十分，往前回溯四十
    八小時左右，即九十二年十一月二十二日的晚上八點左右，於松竹路三段三○○
    號家中的廁所施用。我是將海洛因捲在香煙內，點火施用，我只有施用一次」等
    語。且被告之尿液經氣相層析質譜儀法（ＧＣ／ＭＳ）檢測結果，確實呈現嗎啡
    陽性反應，有中山醫學大學附設醫院藥物濫用檢測中心尿液檢驗結果一紙附卷可
    參。按施打吸食嗎啡或海洛因後，於二十四小時內可以檢驗出，此有內政部警政
    署刑事警察局八十一年八月五日（八一）刑鑑字第五二六二號函在卷可查，是
    以，自警方於九十二年十一月二十四日晚間八時五十分許採驗被告之尿液時，往
    前回溯二十四小時內之某時點，應可認定被告有施用一次毒品海洛因之行為；扣
    案之注射針筒一支、食鹽水一瓶，被告所有供施用毒品所用之物。又被告曾於民
    國八十九年間，因施用第一級毒品海洛因，依本院八十九年度毒聲字第一０一０
    號裁定令入勒戒處所觀察、勒戒，經執行完畢後，於八十九年二月二十五日釋放
    之事實，亦有刑案人犯在監所最新資料報表、八十九年度毒偵字一二七號不起
    訴處分書在卷可考。綜上，本件事證明確，被告於觀察勒戒執行完畢釋放後，五
    年內再犯施用毒品罪之犯行，應可認定。
二、按海洛因係毒品危害防制條例第二條第二項第一款所定之第一級毒品，不得非法
    施用。是以核被告所為係犯毒品危害防制條例第十條第一項之施用第一級毒品罪
    。被告持有第一級毒品海洛因進而施用，其持有之低度行為應為施用之高度行為
    所吸收，不另論以持有第一級毒品罪。被告前於八十五年間，因違反肅清煙毒條
    例案件，經本院於八十五年十月二十二日以八十五年度訴字第二００四號判處有
    期徒刑三年四月確定，於八十六年六月十六日入監執行，八十八年一月十四日縮
    短刑期假釋出監，又於八十九年間，因竊盜罪，經該院於八十九年四月二十八日
    以八十九年度易字第八七三號判處有期徒刑三月確定，於八十九年六月二十六日
    入監執行，並接續執行撤銷假釋後之前開殘刑一年八月三日，甫於九十一年五月
    十七日縮短刑期執行完畢，有臺灣臺中地方法院檢察署刑案資料查註紀錄表、及
    臺灣高等法院被告全國前案紀錄表各一份附卷可按，其於五年內再犯本件有期徒
    刑之罪，為累犯，應依法加重其刑。爰審酌被告因施用毒品案件，經裁定送觀察
    勒戒及強制戒治後，竟仍不知戒惕，再度違犯本件毒品危害防制條例第十條第一
    項之罪，無視於毒品對於自身健康之戕害及國家對於杜絕毒品犯罪之禁令；其犯
    罪之動機、目的單純；又施用毒品係自戕行為，犯罪手段平和，亦未因此而危害
    他人，所生損害非大，且被告堅決表示悔改意志，自白犯罪；再考之其於犯後坦
    承犯行，態度良好，並參諸施用毒品者均有相當程度之成癮性及心理依賴，其犯
    罪心態與一般刑事犯罪之本質並不相同，應側重以適當之醫學治療及心理矯治處
    遇為宜等一切情狀，量處如主文所示之刑，以示懲儆。扣案之注射針筒一支、食
    鹽水一瓶，為被告所有，供犯罪所用之物，以為被告供述明確在卷，併依刑法第
    三十八條第一項第二款規定諭知沒收。
據上論斷，應依刑事訴訟法第二百七十三條之一第一項、第二百九十九條第一項前段
，毒品危害防制條例第十條第一項，刑法第十一條前段、第四十七條、第三十八條第
一項第二款，判決如主文。
中      華      民      國    九十三  年      九      月    二十九  日
                            臺灣臺中地方法院刑事第三庭
                                    法  官 黃松竹
右正本證明與原本無異。
如不服本判決，應於送達後十日內向本院提出上訴狀（須附繕本），上訴於臺灣高等
法院臺中分院。
             書記官
中      華      民      國    九十三  年      九      月    二十九  日
附錄論罪科刑法條
毒品危害防制條例第十條
施用第一級毒品者，處六月以上五年以下有期徒刑。
